臺灣臺中地方法院行政訴訟判決
110年度交字第25號
原      告  陳煒阜  
被      告  臺中市交通事件裁決處
                      設臺中市○○區○○○路00號
代  表  人  黃士哲    住同上
訴訟代理人  黃曉妍律師
上列當事人間交通裁決事件，原告不服被告民國110年1月8日中
市裁字第68-GCI163483號裁決書，提起行政訴訟，本院判決如下
：
    主  文
原告之訴駁回。
訴訟費用新臺幣參佰元由原告負擔。
    事實及理由
一、程序事項：按行政訴訟法第237條之7規定，交通裁決事件之
    裁判，得不經言詞辯論為之。本件屬交通裁決事件，依兩造
    所述各節及卷內資料其事證已臻明確，本院認無經言詞辯論
    之必要，爰不經言詞辯論而為判決。
二、事實概要：
　　原告所有號牌ADA-1069號普通重型機車（下稱系爭車輛）於
    民國109年11月5日7時8分許，行經臺中市大里區日新路與鐵
    路街口，因「汽車駕駛人未依規定使用方向燈」之違規行為
    ，遭民眾於109年11月9日檢具事證檢舉，為臺中市政府警察
    局霧峰分局（下稱舉發機關）員警認定該車違反道路交通管
    理處罰條例第42條之規定，逕行對車主即原告掣開第GCI163
    483號舉發違反道路交通管理事件通知單。原告未於到案期
    限檢具事證及應歸責人相關資料，向被告告知應歸責人，被
    告即依道路交通管理處罰條例第85條第4項規定，推定原告
    有過失，並依道路交通管理處罰條例第85條第1項後段「仍
    依本條例各該違反條款規定處罰」之規定，續於110年1月8
    日以中市裁字第68-GCI163483號裁決書（下稱原處分），依
    道路交通管理處罰條例（以下簡稱道交條例）第42條及「違
    反道路交通管理事件統一裁罰基準表」之規定，按期限內到
    案之基準，裁處原告第1階段罰鍰新臺幣（下同）1,200元。
    原告不服，提起本件行政訴訟。
三、原告主張略以：
　　原告因行駛於台中市日新路，直行並無轉彎，所以並無未依
    規定使用方向燈，在行駛日新路和鐵路街交岔路口時，直行
    於日新路，沒有左轉或右轉鐵路街，所以直行不用使用方向
    燈等語。並聲明：原處分撤銷。
四、被告答辯則以：
    系爭車輛沿著臺中市霧峰區日新路往南方向，行駛日新路與
    鐵路街口後，即沿著日新路往東南方向，全程均未顯示方向
    燈，無法讓其他用路人瞭解其動向，以及時採取適當之必要
    措施，自應受罰等語。並聲明：原告之訴駁回。
五、本院之判斷：
(一)按「行車遇有轉向、減速暫停、讓車、倒車、變換車道等情
    況時所用之燈光及駕駛人之手勢，應依下列規定：六、變換
    車道時，應先顯示欲變換車道方向之燈光或手勢。」，道路
    交通安全規則第91條第1項第6款定有明文；次按「汽車駕駛
    人，不依規定使用燈光者，處新臺幣1,200元以上3,600元以
    下罰鍰。」道路交通管理處罰條例第42條亦有明文。
(二)經查，本院勘驗調查舉發機關提供之採證光碟，製成勘驗筆
    錄附卷（見本院卷第73頁）。勘驗結果為：檢舉民眾行車紀
    錄器畫面時間2020/11/0507：08：02時至07：08：06時檢舉
    民眾車輛（下稱該車)行駛於臺中市○○區○○路○○○○○○○路000
    號前交岔路口，畫面顯示該交岔路口通往鐵路街、日新路，
    且路口設有轉彎車道線，07：08：07時至07：08：14時號牌
    ADA-1069號普通重型機車（下稱系爭車輛)，未顯示方向燈
    由該車右後方超越該車，左彎沿著日新路往東南方向。
(三)依上開勘驗結果可知，系爭車輛沿日新路往南方向行駛至鐵
    路街口，未顯示左轉方向燈，即左轉沿日新路往東南方向行
    駛，核與舉發機關109年12月28日中市警霧分交字第1090101
    959號函檢附之民眾檢舉影像擷圖（見本院卷第57-59頁）相
    符，就此部分之事實，應可認定。當時路口既設有轉彎車道
    線，原告行駛至交岔路口時亦應遵守規定使用左轉方向燈，
    尚不因其主觀上認為其行駛為直行車輛而即解免顯示左轉方
    向燈之義務。是原告於交岔路口左轉彎未顯示方向燈之行為
    ，違反道交條例第42條之規定。故原告上開主張直行不用使
    用方向燈云云，應不可採。被告對原告所為之原處分，洵屬
    有據。
六、綜上所述，原告違規事證明確，被告依法所為原處分並無違
    誤，原告訴請撤銷，為無理由，應予駁回。
七、本件第一審裁判費為300元，應由原告負擔，爰確定第一審
    訴訟費用額如主文第2項所示。
據上論結，本件原告之訴為無理由，依行政訴訟法第237條之7、
第98條第1項前段、第237條之8第1項，判決如主文。
中　　華　　民　　國　 110　　年　　10　　月　　6　　日
　　　　　　　　　行政訴訟庭　法　官    吳俊螢　
上為正本係照原本作成。
如不服本判決，應於送達後20日內，向本院提出上訴狀，其未表
明上訴理由者，應於提出上訴後20日內向本院補提理由書（均須
按他造人數附繕本）。上訴理由應表明關於原判決所違背之法令
及其具體內容，或依訴訟資料可認為原判決有違背法令之具體事
實。
中　　華　　民　　國　 110　　年　　 10　　月　　7　　日
　　　　　　　　　　　　　　　書記官　   簡芳敏